# 驻村补贴

提问人：番茄味的飞鱼 时间：2017-01-06 14:39:06
请教陈版，@chenyiwei，驻村工作队的生活补贴计入营业外支出 吗？

回答人：chenyiwei
请把具体的业务背景说清楚？为何要派驻驻村工作队？与本企业的经营业务有何关系？本企业为何要负担其费用？这些人是否为本企业的职工？

提问人：番茄味的飞鱼 时间：2017-01-06 18:33:52
就是在西藏这边每个国企每年要安排自己的员工到村里取援助---“强基惠民政策”，与本企业的经营业务无关，但人员都是本企业的，政府每年拨一部分补助，其余的人工费、油料费和援助的费用都在企业里核算

回答人：chenyiwei
建议计入营业外支出。但因为是本企业职工，因此仍通过应付职工薪酬核算。